【裁判字號】    97,訴,1035
【裁判日期】    970731
【裁判案由】    毒品危害防制條例
【裁判全文】
臺灣基隆地方法院刑事判決              97年度訴字第1035號
公  訴  人  臺灣基隆地方法院檢察署檢察官
被      告  乙○○
上列被告因違反毒品危害防制條例案件，經檢察官提起公訴（97
年度毒偵字第1420號），被告為有罪之陳述，本院合議庭裁定由
受命法官獨任以簡式審判程序進行審理，並判決如下：
    主  文
乙○○施用第一級毒品，累犯，處有期徒刑捌月。扣案之第一級
毒品海洛因（驗餘重量零點壹伍零公克）併同難以析離之分裝
袋壹只，沒收銷燬之。
    事  實
一、乙○○前因施用毒品案件，經送觀察、勒戒後，認有繼續施
    用毒品之傾向，改送強制戒治，於民國89年3 月3 日停止戒
    治付保護管束，嗣經撤銷停止戒治，於90年6 月30日戒治期
    滿執行完畢，由臺灣士林地方法院檢察署檢察官以90年度戒
    毒偵字第66號為不起訴處分確定。復因施用毒品案件，經提
    起公訴並送強制戒治，戒治部分於92年6 月2 日期滿執行完
    畢，起訴部分則由本院以91年度訴字第165 號判決判處應執
    行有期徒刑1 年確定，於93年4 月30日縮刑假釋出監，迨同
    年5 月9 日假釋期滿視為執行完畢。再因施用毒品案件，經
    本院以95年度訴字第194 號判決判處有期徒刑8 月確定，與
    另案竊盜所處有期徒刑4 月合併定應執行刑為有期徒刑11月
    ；又因施用毒品案件，經臺灣宜蘭地方法院以95年度訴字第
    194 號判決判處有期徒刑9 月確定，上開徒刑接續執行，於
    96年6 月20日縮刑假釋出監，迨同年10月3 日假釋期滿視為
    執行完畢。
二、乙○○不思戒除毒癮，猶於97年5 月29日晚間（起訴書誤載
    為27日），在基隆市○○街180 之4 號住處，以捲煙吸食之
    方式，施用第一級毒品海洛因一次。嗣為警於同年月30日下
    午5 時50分許，在基隆市○○路787 號地下室2 樓停車場查
    獲，並扣得第一級毒品海洛因1 包（驗餘重量0.1530公克）
    。經警採集其尿液送驗，結果呈海洛因之嗎啡陽性反應，而
    悉上情。
三、案經基隆市警察局第三分局報告臺灣基隆地方法院檢察署檢
    察官偵查起訴。
    理  由
壹、程序事項
    查本件被告乙○○所犯者非為死刑、無期徒刑、最輕本刑為
    3 年以上有期徒刑之罪或高等法院管轄第一審案件，其於準
    備程序進行中，先就被訴事實為有罪之陳述，經告知其簡式
    審判程序之旨，並聽取公訴人、被告之意見後，本院業已依
    刑事訴訟法第273 條之1 第1 項之規定，裁定由受命法官獨
    任以簡式審判程序進行本案之審理。
貳、實體事項
一、前揭事實業據被告於本院審理時坦承不諱，並有扣案之毒品
    可憑。而被告為警查獲後所採集之尿液檢體，經送請檢驗，
    結果呈海洛因之嗎啡陽性反應（由於海洛因在人體內會代謝
    成嗎啡，因此涉嫌海洛因之吸食者，係檢驗其尿液中之嗎啡
    反應），有臺灣尖端先進生技醫藥股份有限公司97年6 月6
    日濫用藥物檢驗報告附卷可稽，足見被告自白施用第一級毒
    品海洛因之情節，與事實相符，應可採信。綜上所陳，本案
    事證明確，被告犯行堪可認定，應依法論科。
二、論罪科刑：
    (一)查海洛因係毒品危害防制條例所列管之第一級毒品，此
        為該條例第2 條第2 項第1 款所明定；又犯毒品危害防
        制條例第10條施用毒品之罪者，檢察官應聲請法院裁定
        ，令被告入勒戒處所觀察、勒戒，經觀察、勒戒後，無
        繼續施用毒品之傾向者，應即釋放，並由檢察官為不起
        訴處分，有繼續施用毒品之傾向者，則由檢察官先聲請
        法院裁定令入戒治處所施以強制戒治，俟強制戒治期滿
        ，再行釋放，並由檢察官為不起訴處分；而依前開規定
        觀察勒戒或強制戒治執行完畢釋放後，5 年內再犯施用
        毒品之罪者，檢察官應依法追訴，毒品危害防制條例第
        20條第1 項、第2 項、第23條第2 項分別定有明文。
    (二)核被告所為，係犯毒品危害防制條例第10條第1 項之施
        用第一級毒品罪。被告持有第一級毒品海洛因之低度行
        為，應為施用毒品之高度行為所吸收，不另論罪。被告
        前曾受如事實欄所載有期徒刑之執行，此有臺灣高等法
        院被告前案紀錄表附卷可考，其於有期徒刑之執行完畢
        後，5 年以內故意再犯本件有期徒刑以上之罪，為累犯
        ，應加重其刑。本院審酌被告犯罪之動機、吸食頻率、
        曾有施用毒品之前科仍不知戒除，惟犯罪後坦承犯行，
        且所犯之施用毒品犯行乃戕害自己身心健康，並未危及
        他人等一切情狀，量處如主文所示之刑。
    (三)末查，扣案白粉（驗餘重量0.1530公克），屬毒品危害
        防制條例所明定列管之第一級毒品海洛因，此有交通部
        民用航空局航空醫務中心97年6 月30日航藥鑑字第0973
        287 號毒品鑑定書在卷可憑，應併同難以析離之分裝袋
        1 只，依毒品危害防制條例第18條第1 項前段之規定，
        宣告沒收銷燬之。
據上論斷，應依刑事訴訟法第273 條之1 第1 項、第299 條第1
項前段，毒品危害防制條例第10條第1 項、第18條第1 項前段，
刑法第11條前段、第47條第1 項，判決如主文。
本案經檢察官甲○○到庭執行職務。
中    華    民    國    97    年    7     月    31    日
                  刑事第二庭法  官  楊皓清
以上正本證明與原本無異。
如不服本判決應於收受本判決後10日內向本院提出上訴書狀，其
未敘述上訴理由者，並得於提起上訴後10日內向本院補提理由書
狀（均須按他造當事人之人數附繕本。）「切勿逕送上級法院」
中    華    民    國    97    年    7     月    31    日
                            書記官  盧鏡合
附錄論罪法條：
毒品危害防制條例第10條第1 項
施用第一級毒品者，處6 月以上5 年以下有期徒刑。


司法院資訊處製作；財團法人民間司法改革基金會備份。
